【裁判字號】    97,訴,931
【裁判日期】    970926
【裁判案由】    毒品危害防制條例
【裁判全文】
臺灣士林地方法院刑事判決               97年度訴字第931號
公  訴  人  臺灣士林地方法院檢察署檢察官
被      告  甲○○
                    (現於臺灣臺北監獄臺北分監執行中）
上列被告因違反毒品危害防制條例案件，經檢察官提起公訴（97
年度毒偵字第1671號），因被告所犯均為死刑、無期徒刑、最輕
本刑為3 年以上有期徒刑或高等法院管轄第一審案件以外之罪，
被告於本院準備程序中為有罪之陳述，本院裁定由受命法官獨任
依簡式審判程序審理，並判決如下：
    主  文
甲○○施用第一級毒品，累犯，處有期徒刑拾月；又施用第二級
毒品，累犯，處有期徒刑捌月。應執行有期徒刑壹年伍月。
    事  實
一、甲○○前因施用毒品案件，經臺灣板橋地方法院以93年度毒
    聲字第426 號裁定送觀察、勒戒後，認無繼續施用毒品傾向
    ，於民國93年4 月19日釋放出所，並於93年4 月21日由臺灣
    板橋地方法院檢察署檢察官以93年度毒偵字第1378號為不起
    訴處分確定；另因施用第二級毒品、恐嚇、侵占、搶奪等案
    件，分別經法院判處有期徒刑6 月、1 年、2 月、8 月確定
    ，經定應執行有期徒刑2 年2 月確定，而於96年2 月4 日縮
    刑期滿執行完畢。詎其仍不知悔改，於前開觀察、勒戒執行
    完畢釋放後5 年內再犯施用毒品罪，並經法院判處罪刑確定
    後，復基於施用第二級毒品甲基安非他命（起訴書誤載為安
    非他命，應予更正）之犯意，於97年4 月23日下午4 時至5
    時許某時，在臺北市大同區○○○路○ 段196 號9 樓之2 居
    所，以將甲基安非他命置於玻璃球內燒烤吸食煙霧之方式，
    施用第二級毒品甲基安非他命一次；復基於施用第一級毒品
    海洛因之犯意，於同年月25日上午9 時至10時間某時，在同
    上開居所地，以將海洛因捲入香菸內吸食之方式，施用第一
    級毒品海洛因一次。嗣於同年月26日晚上10時20分許，因係
    列管毒品人口，經警通知自行到場後，旋經其同意採集其尿
    液送驗，結果呈鴉片類及安非他命、甲基安非他命陽性反應
    ，始悉上情。
二、案經臺北縣政府警察局中和分局報請臺灣士林地方法院檢察
    署檢察官偵查起訴。
    理  由
一、上揭犯罪事實，業據被告甲○○於本院審理中坦承不諱，且
    被告於97年4 月26日為警所採集之尿液，經送臺灣檢驗科技
    股份有限公司以氣相層析質譜儀分析法檢驗結果，呈嗎啡、
    安非他命、甲基安非他命之陽性反應，有臺灣檢驗科技股份
    有限公司2008年5 月27日報告編號CH/2008/50365 號濫用藥
    物尿液檢驗報告、臺北縣政府警察局中和分局毒品案犯罪嫌
    疑人姓名及代碼對照表各1 紙附卷可稽（見偵卷第6 頁、第
    7 頁）。末查，人體施用甲基安非他命後，其主要代謝物中
    ，未改變型態之甲基安非他命占施用劑量達百分之43，安非
    他命則約為百分之5 ；人體若係施用安非他命後，主要代謝
    物中則有未改變型態之安非他命，但無甲基安非他命，此經
    法務部調查局以93年5 月4 日調科壹字第09362413980 號函
    釋明在案，則人體若施用安非他命，其尿液代謝物不可能出
    現甲基安非他命，惟人體若施用甲基安非他命，其尿液代謝
    物除主要有甲基安非他命外，亦可能有少量之安非他命，此
    係本院審理同類型案件職權上所悉之事項。查被告之尿液檢
    體固呈現安非他命、甲基安非他命之陽性反應，然甲基安非
    他命濃度（9491ng/ml） 遠高於安非他命濃度（1116ng/ml
    ），故依上開函示，被告自不可能施用安非他命，應係施用
    甲基安非他命，公訴意旨認被告係施用安非他命，尚有誤會
    ，應予更正。綜上，堪認被告之自白與事實相符，足以採信
    。又被告甲○○前因施用毒品案件，經臺灣板橋地方法院以
    93年度毒聲字第426 號裁定送觀察、勒戒後，認無繼續施用
    毒品傾向，於民國93年4 月19日釋放出所，並於93年4 月21
    日由臺灣板橋地方法院檢察署檢察官以93年度毒偵字第1378
    號為不起訴處分確定後，另因施用第二級毒品，經法院判處
    有期徒刑6 月確定，並於96年2 月4 日縮刑期滿執行完畢，
    有臺灣高等法院被告前案紀錄表1 份在卷足參，是被告顯係
    於觀察、勒戒，及因施用毒品經法院判處罪刑，執行完畢釋
    放後5 年內，再犯本件施用第一級、第二級毒品之罪，堪以
    認定，應依法論科。
二、核被告甲○○所為，係犯毒品危害防制條例第10條第1 項、
    第2 項之施用第一級、第二級毒品罪。被告因施用第一級毒
    品海洛因、第二級毒品甲基安非他命而分別持有第一級毒品
    海洛因、第二級毒品甲基安非他命，其持有之低度行為分別
    為施用之高度行為所吸收，均不另論罪。末查，被告有事實
    欄所載論罪科刑並執行完畢之情形，有臺灣高等法院被告前
    案紀錄表1 份在卷可查，其受有期徒刑執行完畢後，5 年內
    故意再犯有期徒刑以上之本罪，為累犯，應依刑法第47條第
    1 項之規定加重其刑。爰審酌被告曾因施用毒品犯行，而送
    觀察、勒戒，及經法院判處罪刑後，仍未能杜絕毒品之誘惑
    ，而再次施用第一級、第二級毒品，顯現其意志不堅，不能
    戒絕毒品，惟念其施用毒品乃戕害自己身心健康，尚未危及
    他人，及犯罪後坦承犯行，態度尚稱良好等一切情狀，爰量
    處如主文所示之刑，並定其應執行之刑。
據上論斷，應依刑事訴訟法第273 條之1 第1 項、第299 條第1
項前段，毒品危害防制條例第10條第1 項、第2 項，刑法第11條
、第47條第1 項、第51條第5款，判決如主文。
本案經檢察官莊富棋到庭執行職務
中    華    民    國    97    年    9     月    26    日
                  刑事第四庭法  官  吳維雅
以上正本證明與原本無異。
如不服本判決，應於收受送達後10日內向本院提出上訴書狀，其
未敘述上訴理由者，應於上訴期間屆滿後20日內向本院補提理由
書狀（均須按他造當事人之人數附繕本）。
                            書記官  劉育君
中    華    民    國    97    年    9     月    26    日
附錄
毒品危害防制條例第10條
施用第一級毒品者，處 6 月以上 5 年以下有期徒刑。
施用第二級毒品者，處 3 年以下有期徒刑。


司法院資訊處製作；財團法人民間司法改革基金會備份。
